【裁判字號】    91,訴,2307
【裁判日期】    920123
【裁判案由】    妨害自由等
【裁判全文】
臺灣板橋地方法院刑事判決                        九十一年度訴字第二三七號
    公  訴  人  臺灣板橋地方法院檢察署檢察官
    被      告  甲○○  男  二.
右列被告因妨害自由案件，經檢察官提起公訴（九十一年度偵緝字第九六０號），本
院判決如左：
    主  文
甲○○傷害人之身體，處拘役伍拾日，如易科罰金，以佰元折算壹日。
    事  實
一、甲○○與乙○○原係男女朋友關係，甲○○於民國（下同）九十年十二月十九日
    凌晨二時許，在其位於臺北縣鶯歌鎮○○路六六八巷一二三弄十八號之住處臥室
    內，因認乙○○不斷向其借錢，忽有受騙之感，致心生不滿，遂基於傷害之犯意
    ，以手掐住乙○○之頸部，並將乙○○推倒在床上，以身體壓坐在乙○○身上，
    致乙○○受有頸部勒痕六×一公分、臉部散佈性皮下瘀血（微血管破裂、皮下出
    血）之傷害。
二、案經被害人乙○○訴由臺北縣政府警察局三峽分局報請臺灣板橋地方法院檢察署
    檢察官偵查起訴。
    理  由
一、右揭事實，業據被告甲○○迭於警訊、偵查及本院審理時坦承不諱，核與告訴人
    乙○○於警訊、偵查及本院審理時指訴之情節相符，復有乙種診斷證明書一紙、
    照片一張附於偵查卷足稽（見九十一年度偵字第一０九０八號偵查卷第八頁至第
    九頁）。本件事證明確，被告犯行洵堪認定，應予依法論處。
二、核被告甲○○所為，係犯刑法第二百七十七條第一項之傷害罪。爰審酌被告毆打
    告訴人乙○○，致使告訴人所受之傷勢，及被告犯罪動機、目的、手段、犯後態
    度等一切情狀，量處如主文所示之刑，並諭知易科罰金之折算標準，以示懲儆。
三、公訴意旨另以：被告甲○○於九十年十二月十九日凌晨二時許，在臺北縣鶯歌鎮
    ○○路六六八巷一二三弄十八號住處，竟出言恐嚇告訴人乙○○稱要乙○○陪伊
    三天三夜，並任伊擺佈，與伊發生性行為，如不從將傷害告訴人之家人及朋友，
    致生危害於告訴人之安全，並以剝奪人行動自由之意思，將告訴人之上衣及褲子
    脫掉，換穿被告之睡衣，將房門鎖住，再抱住告訴人不讓其離開，嗣於同日上午
    九時許，因被告體力不支入睡，告訴人始乘機搬開被告之手，換回自己之衣褲，
    打開房門逃離該處，因認被告涉犯刑法第三百零二條第一項之剝奪他人行動自由
    罪嫌及同法第三百零五條之恐嚇罪嫌云云。公訴人認被告所涉前揭罪嫌，無非以
    告訴人之指訴為其論據，訊據被告則堅決否認有何剝奪他人行動自由犯行及恐嚇
    犯行，辯稱：伊並沒有恐嚇告訴人，亦沒有將房門鎖住，因為事發當天有下雨，
    伊與告訴人約十二點在伊家附近的網咖見面，伊再從網咖與告訴人一起回伊家，
    告訴人係因為衣服淋濕，才換穿伊之衣服等語。惟按犯罪事實應依證據認定之，
    無證據不得推定其犯罪事實，刑事訴訟法第一百五十四條定有明文。而所謂認定
    犯罪事實之證據，係指足以認定被告確有犯罪行為之積極證據而言，該項證據自
    須適合於被告犯罪事實認定，始得採為斷罪資料。又苟未能發現相當證據，或證
    據不足以證明，自不能以推測或擬制之方法，以為裁判基礎，亦分別有最高法院
    六十九年度臺上字第四九一三號判例及同院四十年度台上字第八六號判例意旨可
    資參照。復按告訴人之指訴，係以使被告受刑事訴追為目的，是其陳述是否與事
    實相符，仍應調查其他證據以資審認，最高法院五十二年臺上字第一三００號判
    例亦可參照。經查，告訴人於本院審理時自承：「（法官問：當天是否有下雨？
    ）有，我的外套有淋濕，當天我與被告約一起在網咖，我在十點、十一點在網咖
    ，我陪被告打電腦，大約十到十一點再一起回被告家」（見本院九十一年十二月
    五日訊問筆錄）、「（法官問：當時為何換穿被告的衣服？）他掐完脖子之後，
    因為衣服濕濕的，所以叫我換衣服」等語（見本院九十二年一月九日審判筆錄）
    ，則被告所辯稱告訴人係因為衣服淋濕，才換穿伊之衣服乙節，尚堪採信，即無
    公訴意旨所指稱被告係以剝奪人行動自由之意思，將告訴人之上衣及褲子脫掉，
    換穿被告睡衣之情可言，雖告訴人又指稱：被告於案發當時有與一位業務員聯繫
    買車事宜，並要伊與業務員講電話，被告故意以此拖延時間，而不讓伊回家云云
    ，而被告亦自承其確有於案發當時與該名業務員聯繫買車事宜等情（見本院九十
    二年一月九日審判筆錄），惟究不能以此情，而推論被告有恐嚇告訴人或剝奪告
    訴人之行動自由，而告訴人所指訴被告恐嚇、剝奪他人行動自由之犯行，並無其
    他積極證據足資佐證，是自難僅憑告訴人之片面指訴，即遽認被告有恐嚇、剝奪
    他人行動自由犯行，此外復查無其他積極證據，足資證明被告恐嚇、剝奪他人行
    動自由之犯行，則本件被告被訴恐嚇、剝奪他人行動自由犯行尚屬不能證明，本
    應為無罪之諭知，惟公訴意旨認此部分與前揭論罪部分，有裁判上一罪之牽連關
    係，爰不另為無罪之諭知，附此敘明。
據上論斷，應依刑事訴訟法第二百九十九條第一項前段，刑法第二百七十七條第一項
、第四十一條第一項前段，罰金罰鍰提高標準條例第一條前段、第二條，判決如主文
。
本案經檢察官陳伯厚到庭執行職務
中    華    民    國      九十二      年      一      月    二十三    日
                                      臺灣板橋地方法院刑事第六庭
                                          法  官   林海祥
右正本證明與原本無異。
如不服本判決，應於判決送達後十日內，向本院提出上訴狀。
                                          書記官   陳映孜
中    華    民    國      九十二      年      一      月    二十三    日
附錄本案論罪科刑主要法條全文：
中華民國刑法第二百七十七條
 (普通傷害罪)
傷害人之身體或健康者，處三年以下有期徒刑、拘役或一千元以下罰金。
犯前項之罪因而致人於死者，處無期徒刑或七年以上有期徒刑；致重傷者
，處三年以上十年以下有期徒刑。


司法院資訊處製作；財團法人民間司法改革基金會備份。
